臺灣高雄地方法院刑事裁定
111年度聲字第442號
聲  請  人  臺灣高雄地方檢察署檢察官
受  刑  人  陳嘉佑



上列聲請人因受刑人數罪併罰有二裁判以上，聲請定其應執行之
刑（111年度執聲字第332號），本院裁定如下：
    主  文
甲○○犯如附表所示之拾罪，所處各如附表所示之刑，應執行有期
徒刑拾參年肆月。
    理  由
一、聲請意旨略以：受刑人甲○○因犯肇事逃逸等案件，先後經判
    決確定如附表，應依刑法第50條、第53條及第51條第5款，
    定其應執行之刑，爰依刑事訴訟法第477條第1項規定聲請定
    應執行刑等語。
二、裁判確定前犯數罪者，併合處罰之。但有下列情形之一者，
    不在此限：一、得易科罰金之罪與不得易科罰金之罪。二、
    得易科罰金之罪與不得易服社會勞動之罪。三、得易服社會
    勞動之罪與不得易科罰金之罪。四、得易服社會勞動之罪與
    不得易服社會勞動之罪。前項但書情形，受刑人請求檢察官
    聲請定應執行刑者，依第51條規定定之；數罪併罰，有二裁
    判以上，分別宣告多數有期徒刑者，於各刑中之最長期以上
    ，各刑合併之刑期以下，定其刑期，但不得逾30年，刑法第
    50條、第53條、第51條第5款分別定有明文。再者，法律上
    屬於自由裁量事項，尚非概無法律性之拘束，在法律上有其
    外部界限及內部界限。前者法律之具體規定，使法院得以具
    體選擇為適當裁判，此為自由裁量之外部界限。後者法院為
    自由裁量時，應考量法律之目的，法律秩序之理念所在，此
    為自由裁量之內部界限。法院為裁判時，二者均不得有所踰
    越。在數罪併罰而有二裁判以上，應定其應執行刑之案件，
    法院所為刑之酌定，固屬自由裁量事項，然對於法律之內、
    外部界限，仍均應受其拘束（最高法院91年度台非字第32號
    及92年度台非字第187號判決意旨可資參照）。
三、經查，受刑人犯如附表所示10罪，經法院分別判處如附表所
    示之刑，並於如附表所示日期分別確定在案，且各罪之犯罪
    日期，均在最先判決確定日即民國109年6月12日前，又本院
    為上開案件犯罪事實最後判決之法院，有各該刑事判決書及
    臺灣高等法院被告前案紀錄表可參。而附表編號2、9、10之
    罪屬得易科罰金之罪，與附表其餘編號所示不得易科罰金之
    罪，依刑法第50條第1 項但書之規定本不得併合處罰，惟本
    件係聲請人依受刑人請求定執行刑而提出聲請，有受刑人提
    出之「刑事聲請數罪併罰狀」1 紙在卷可佐，故檢察官聲請
    定其應執行之刑，本院審核認為正當。復依前開說明，本院
    就附表所示案件再為定應執行刑之裁判時，自應受前開裁判
    所為定應執行刑內部界限之拘束，即不得重於如附表所示曾
    經定應執行刑之罪所示定應執行刑與其餘各罪所示判決刑度
    加計之總和16年8月（計算式：2年6月＋3月＋4年＋3年2月＋3年
    10月＋4月＋2年＋7月＝16年8月）。
四、本院審酌受刑人所犯各罪之性質（分別為販賣第三級毒品未
    遂、妨害公眾往來安全、販賣第三級毒品、非法持有槍枝、
    轉讓偽藥、肇事逃逸及過失傷害等），犯罪時間為107年10
    月至109年5月間、法益總體侵害性、刑罰之邊際效益與痛苦
    程度，受刑人為84年次之人，尚有復歸社會需要，及受刑人
    稱請考量其年紀尚輕、思慮心智不成熟而觸法，家中尚有孩
    童及母親要照顧，希望減輕其刑等整體情狀綜合判斷，定其
    應執行刑如主文。至受刑人雖另主張：參酌黃榮聖所著「數
    罪併罰量刑構思之量刑」及最高法院學術研究會、法學雜誌
    等資料，定執行刑計算方式應以最重宣告刑（加）上第二宣
    告刑乘以0.7為適當具體之刑等語，然受刑人並未提出其所
    指學術研究會或法學雜誌就定執行刑論述之相關資料供本院
    參酌，且縱上開資料就定執行刑之方式有所論述，亦僅為法
    院定刑之參考，並無拘束法院之效力，是受刑人此部分所指
    ，尚無可採。
五、依刑事訴訟法第477條第1項，刑法第50條第2項、第53條、
    第51條第5款，裁定如主文。
中　　華　　民　　國　　111  　年　　4 　 月　  26　　日
                  刑事第十三庭  法　官  翁瑄禮
以上正本證明與原本無異。
如不服本裁定，應於送達後5日內，向本院提出抗告狀。
中　　華　　民　　國　　111 　年　　4 　　月　　26　　日
                                書記官  張婉琪
附表：
編號 罪名 宣告刑 犯罪日期 偵查（自訴）機關年度案號 最後事實審  確定判決  備註      法院、案號 判決日期 法院、案號 確定日期  1 毒品危害防制條例 有期徒刑2年6月 107年10月18日 桃園地檢107年度偵字第28486號 臺灣高院109年度上訴字第906號 109年4月23日 同左 109年6月12日 桃園地檢109年度執字第11071號(高雄地檢110年度執助字第62號) 2 公共危險 有期徒刑3月，如易科罰金，以新台幣1千元折算1日 108年1月1日 高雄地檢108年度偵字第14089號 高雄地院109年度簡字第3566號 110年1月28日 同左 110年4月09日 高雄地檢110年度執字第3248號 3 毒品危害防制條例 有期徒刑3年8月 109年5月4日 高雄地檢109年度少連偵字第235號 高雄地院110年度訴字第8號 110年4月13日 同左 110年5月12日 高雄地檢110年度執字第3908號 (編號3至4曾定應執行有期徒刑4年) 4 毒品危害防制條例 有期徒刑3年7月 109年5月5日 同上 同上 同上 同上 同上  5 槍砲彈藥刀械管制條例 有期徒刑3年2月 109年2月18日 高雄地檢109年度偵字第4684號 高雄地院109年度訴字第697號 110年4月13日 同左 110年5月12日 高雄地檢110年度執字第3898號 6 毒品危害防制條例 有期徒刑3年10月 109年2月18日 高雄地檢109年度毒偵字第624號等 高雄地院109年度訴字第869號 110年4月13日 同左 110年5月12日 高雄地檢110年度執字第3848號 7 藥事法 有期徒刑4月 同上 同上 同上 同上 同上 同上 高雄地檢110年度執字第3849號 8 毒品危害防制條例 有期徒刑2年 109年3月8日 橋頭地檢109年度偵字第3579號等 橋頭地院109年度原訴字第15號 110年5月14日 同左 110年6月17日 橋頭地檢110年度執字第2980號 9 交通過失傷害 有期徒刑3月，如易科罰金，以新台幣1千元折算1日 108年2月25日 高雄地檢108年度偵字第6388號 高雄地院110年度交簡字第1899號 110年8月20日 同左 110年9月30日 高雄地檢110年度執字第7145號 (編號9至10曾定應執行有期徒刑7月) 10 肇事逃逸 有期徒刑6月，如易科罰金，以新台幣1千元折算1日 同上 同上 同上 同上 同上 同上